---
title: "Aula 2"
date: "23/08/2018"
output:
  prettydoc::html_pretty:
    theme: cayman
    highlight: github
---

## Tratamentos para lidar com dados perdidos

- Eliminar casos ou variáveis problemáticas

- Seguindo essa diretriz pensaríamos em eliminar o caso $13$ e/ou a variável V3 que apresentam os maiores percentuais de dados perdidos. Não há uma orientação segura, desse modo o analista deverá considerar as perdas e ganhos no processo de elminação.

- Utilizar um método de atribuição (**LER** Hair pág 61 a 64) 

Veja pacote `mice` função `mice` e pacote `VIM` função `kNN`.

```{r message=F}
require(mice)
require(VIM)

n <- 20
p <- 5

set.seed(1010)
y <- matrix(rnorm(n * p),nrow = n)

complete(mice(y, print=FALSE))

# y_knn <- kNN(y)
# y_knn

```

# Exercício

```{r}
v1 <- c(1.3, 4.1, NA, 0.9, 0.4, 1.5, 0.2, 2.1, 1.8, 4.5, 2.5, 4.5, NA, 2.8, 3.7, 1.6, 0.5, 2.8, 2.2, 1.8)

v2 <- c(9.9, 5.7, 9.9, 8.6, 8.3, 6.7, 8.8, 8.0, 7.6, 8.0, 9.2, 6.4, NA, 6.1, NA, 6.4, 9.2, 5.2, 6.7, 9.0)

v3 <- c(6.7, rep(NA, 4), 4.8, 4.5, 3, rep(NA, 3), 5.3, NA, 6.4, NA, 5, NA, 5, NA, 5)

v4<- c(3.0, NA, 3.0, 2.1, 1.2,NA, 3.0, 3.8, 3.2, 3.3, 3.3, 3.0, NA , NA, 3.0, NA, 3.3, NA, 2.6, 2.2)

v5 <- c(2.6, 2.9, NA, 1.8, 1.7, 2.5, 2.4, 1.4, 2.5, 2.2, 3.9, 2.5, 2.7, 3.8, NA, 2.1, 2.8, 2.7, 2.9, 3)

require(tibble)
dados <- tibble(v1, v2, v3, v4, v5)
```

```{r}
#Utilizando a tabela 2.1

require(mice)
dados_mice <- complete(mice(dados,print=F))
dados_mice

require(VIM)
dados_knn <- kNN(dados)
dados_knn

#Checando a diferença entre as médias das variáveis antes e após a substituição dos valores
mean(dados$v1,na.rm=T)
mean(dados$v2,na.rm=T)
mean(dados$v3,na.rm=T)
mean(dados$v4,na.rm=T)
mean(dados$v5,na.rm=T)
mean(dados_mice$v1)
mean(dados_mice$v2)
mean(dados_mice$v3)
mean(dados_mice$v4)
mean(dados_mice$v5)
mean(dados_knn$v1)
mean(dados_knn$v2)
mean(dados_knn$v3)
mean(dados_knn$v4)
mean(dados_knn$v5)

```
