---
title: "Análise Multivariada II - Aula 1"
date: "`r Sys.Date()`"
output:
  prettydoc::html_pretty:
    theme: cayman
    highlight: github
---

```{r echo = F}
knitr::opts_chunk$set(comment = NA)
```

## Dados perdidos

Considere que $n$ é o número de casos; $p$ é o número de variáveis. O número de casos completos deve ser maior ou igual a $2p$ , além disso, só utilizaremos este pacote no caso de haver valores perdidos e a função só se aplica se o número mínimo de casos para um grupo de casos perdidos for maior do que 1 e corresponde ao argumento `del.lesscases = 1` (o default é 6); se o conjunto de dados não tiver mais do que 1 dado perdido para cada grupo de casos perdidos, a função retornará erro.

O teste de hipótese a ser realizado pela função TestMCARNormality do pacote MissMech é $H_0:$ As variância dos grupos são iguais (homocedasticidade)

Ativando pacotes necessários:

```{r warning = FALSE, message = FALSE}
if(!require(MissMech)){install.packages("MissMech", repos = "https://cran.revolutionanalytics.com")}
if(!require(DescTools)){install.packages("DescTools", repos = "https://cran.revolutionanalytics.com")}
if(!require(Amelia)){install.packages("Amelia", repos = "https://cran.revolutionanalytics.com")}

require(Amelia)
require(DescTools)
require(MissMech)
require(tidyverse)
```

```{r}
#Exemplo: vamos criar um conjunto de dados com 20 casos e 5 variáveis.
#MAR - dados perdidos ao acaso (Missin at Random)
#MCAR - dados perdidos completamente ao acaso (Missing Completaly at Random)

n <- 20
p <- 5

set.seed(1010)
y <- matrix(rnorm(n * p),nrow = n)

#Vamos definir alguns casos perdidos
y[1:4,3] <- NA
y[2:4,5] <- NA

#Visualizando os dados
y <- as.tibble(y)
y
```

Visualizando dados faltantes:

```{r warning=FALSE, message=FALSE}
PlotMiss(y, main="Dados Faltantes") # Do DescTools

# ou

missmap(y) # Amelia
```

Agora analisando com o pacote `MissMech`:

```{r}
out <- TestMCARNormality(data=y, del.lesscases = 1)
summary(out)
```

Observe que:

- Há um valor perdido no caso 1 (variável 3);
- Há 2 valores perdidos nos casos de 2 a 4 (variável 3 e variável 5) o que resultou em 2 grupos: grupo 1 com 3 casos e grupo 2 (caso completo) com 16 casos, totalizando 19 casos na análise;
- O caso 1 não é considerado pois há apenas um grupo com este padrão;

O teste retorna p-valor $0.44$ indicando a aceitação da normalidade multivariada e a aleatoriedade dos dados perdidos. Desse modo podemos realizar o processo de atribuição de valores aos casos
perdidos.

1. Realize a análise para os dados da tabela 2.1 Ref. (Hair 6a.ed. pág 59)

```{r}
v1 <- c(1.3, 4.1, NA, 0.9, 0.4, 1.5, 0.2, 2.1, 1.8, 4.5, 2.5, 4.5, NA, 2.8, 3.7, 1.6, 0.5, 2.8, 2.2, 1.8)

v2 <- c(9.9, 5.7, 9.9, 8.6, 8.3, 6.7, 8.8, 8.0, 7.6, 8.0, 9.2, 6.4, NA, 6.1, NA, 6.4, 9.2, 5.2, 6.7, 9.0)

v3 <- c(6.7, rep(NA, 4), 4.8, 4.5, 3, rep(NA, 3), 5.3, NA, 6.4, NA, 5, NA, 5, NA, 5)

v4<- c(3.0, NA, 3.0, 2.1, 1.2,NA, 3.0, 3.8, 3.2, 3.3, 3.3, 3.0, NA , NA, 3.0, NA, 3.3, NA, 2.6, 2.2)

v5 <- c(2.6, 2.9, NA, 1.8, 1.7, 2.5, 2.4, 1.4, 2.5, 2.2, 3.9, 2.5, 2.7, 3.8, NA, 2.1, 2.8, 2.7, 2.9, 3)

dados <- tibble(v1, v2, v3, v4, v5)
```

```{r warning = F, message= F}
PlotMiss(dados, main = "Dados faltantes")

missmap(dados)

out <- TestMCARNormality(data = dados, del.lesscases = 1)
summary(out)
```

