---
title: "Aula 4 - normalidade"
date: "28/08/18"
output:
  prettydoc::html_pretty:
    theme: cayman
    highlight: github
---

```{r echo=FALSE, message=FALSE, warning=FALSE}
knitr::opts_chunk$set(comment = NA)

if(!require(mvnormtest)){install.packages("mvnormtest", repos = "https://cran.revolutionanalytics.com")}
```

Testando normalidade multivariada no dataset `iris`:

```{r}
mvnormtest::mshapiro.test(t(as.matrix(iris[, -5])))
```

Como p-valor é `r mvnormtest::mshapiro.test(t(as.matrix(iris[, -5])))$p.value`, rejeitamos a normalidade multivariada.

Criando um conjunto de dados multivariado com n = 300 e p = 5 e aplicando o teste de shapiro multivariado ao mesmo:

```{r}
n <- 300
p <- 5

dados <- matrix(rnorm(n*p), nrow = n)

mvnormtest::mshapiro.test(t(dados))
```

Como p-valor é `r mvnormtest::mshapiro.test(t(dados))$p.value`, não rejeitamos a hipótese de normalidade multivariada.

## Exercícios

### Pesquisar sobre pacote MVN

### Que transformações são possíveis pra atingir normalidade? Hair, pag 81. Apresentar exemplo.