---
title: "Aula 3"
date: "23/08/2018"
output:
  prettydoc::html_pretty:
    theme: cayman
    highlight: github
---

```{r echo = F}
knitr::opts_chunk$set(comment = NA)
```

##  Observações atípicas - o que fazer?

Se uma observação é outlier no caso univariado, provavelmente será outlier no caso multivariado, mas se a observação não é outlier no univariado, não necessariamente não será outlier no caso multivariado. Exemplo: é possível observar pessoas com $1,50m$ a $1,90m$ e com peso de $40kg$ a $120kg$, o que não é comum é uma pessoa de $1,90m$ pesar $40kg$.

### Detecção de outlier - caso bivariado

```{r}
require(ggplot2)

ggplot(faithful, aes(waiting, eruptions)) +
geom_point() +
stat_ellipse()
```

### Detecção de outlier - caso multivariado

```{r}
df <- data.frame(x1 = c(1,2,3,5,3,1,8,4,5,4), x2 = c(2,1,3,5,3,3,8,4,5,5),
x3 = c(1,1,2,3,3,3,8,5,5,5), x4 = c(3,1,2,5,2,1,7,4,4,4))

cor(df) # Matriz de correlação

d2 <- mahalanobis(df, center=colMeans(df),cov=cov(df))

#Se a amostra tiver distribuição aproximadamente normal
# a distância de mahalanobis terá distribuição
#qui-quadrada com g = (número de variaveis da amostra) graus de liberdade.
d2

qchisq(.975, ncol(df)) #distância acima do percentil 95 indica outlier.
```

A função `mahalanobis` retorna um vetor de tamanho `nrow(df)`. Os elementos do vetor que são maiores que o quantil da qui-quadrado representam as observações atípicas.

Neste exemplo não houve detecção de outlier multivariado usando a distância de Mahalanobis.