---
title: "Transformações para obter normalidade"
author:
- Camila Simões 
- Jessyka Goltara 
- Leonardo Filgueira
output: 
  revealjs::revealjs_presentation:
    theme: solarized
---


## Situação 1


<style type="text/css">

body, td {
   font-size: 14px;
}
code.r{
  font-size: 28px;
}
pre {
  font-size: 12px
}
</style>


```{r echo = F, warning=FALSE, message=FALSE}
knitr::opts_chunk$set(comment = NA)

require(dplyr)
require(MVN)
```

- Dados simulados: $e^{X}$, onde $X \sim N(\mu, \sigma^2)$.

```{r, warning=F, message=F, size="large"}
set.seed(100)
dados <- tibble(x1 = exp(rnorm(100, 2, 5)),
                x2 = exp(rnorm(100, 2.5, 15)),
                x3 = exp(rnorm(100, 2.5, 15)))
```

- Verificando normalidade:

```{r}
mvn(dados)[1:2]
```

## Transformação: $ln$

```{r}
dados_transf <- dados %>% 
  mutate_all(log)

mvn(dados_transf)[1:2]
```

## Situação 2

Simulando valores aleatórios de $X \sim \chi^2_\nu$

```{r}
dados <- tibble(x1 = rchisq(100, 15),
                x2 = rchisq(100, 300),
                x3 = rchisq(100, 72))

mvn(dados)[1:2]
```

## Transformação: $\sqrt{X}$

Aplicando a raiz quadrada sobre as variáveis:

```{r}
dados_transf <- dados %>% 
  mutate_all(sqrt) 

mvn(dados_transf)[1:2]
```

## Situação 3

Gerando valores aleatórios de $X \sim Gama(\alpha, \beta)$.

```{r}
dados <- tibble(x1 = rgamma(500, 10, 50),
                x2 = rgamma(500, 75, 5),
                x3 = rgamma(500, 100, 2))

mvn(dados)[1:2]
```

## Transformação: BoxCox

- Transformação nos dados em caso de assimetria. 
- Baseado na variação do parâmetro $\lambda$.

A transformação dos dados é dada por:

$$Y = \dfrac{X^{\lambda} - 1}{\lambda}$$

- Estimação de $\lambda$ - máxima verossimilhança.

## Transformação: BoxCox

```{r, warning=FALSE, message=FALSE}
require(car)

p <- powerTransform(dados) # Estimação de Lambda

dados_transf <- dados %>% 
  mutate(x1 = bcPower(x1, p$lambda[1]),
         x2 = bcPower(x2, p$lambda[2]),
         x3 = bcPower(x3, p$lambda[3]))

mvn(dados_transf)[1:2]
```

## Outro exemplo - starwars

- Colunas numéricas do dataset `starwars`: altura, massa e ano de nascimento antes da batalha de Yavin (onde a primeira estrela da morte foi destruída)

```{r}
dados <- starwars %>% 
  select_if(is.numeric) %>% 
  filter_all(all_vars(!is.na(.)))

mvn(dados)[1:2]
```

## Transformações

- Logaritmo

```{r}
dados_transf <- dados %>% 
  mutate_all(log)

mvn(dados_transf)[1:2]
```

## Transformações

- Raiz quadrada

```{r}
dados_transf <- dados %>% 
  mutate_all(sqrt)

mvn(dados_transf)[1:2]
```

## Transformações

- BoxCox

```{r}
p <- powerTransform(dados) # Estimação de Lambda

dados_transf <- dados %>% 
  mutate(height = bcPower(height, p$lambda[1]),
         mass = bcPower(mass, p$lambda[2]),
         birth_year = bcPower(birth_year, p$lambda[3]))

mvn(dados_transf)[1:2]
