---
title: "Aula 6 - Árvores"
date: "20/09/18"
output:
  prettydoc::html_pretty:
    theme: architect
    highlight: github
---

### PACOTES UTILIZADOS

```{r, warning = F, message=F}
if(!require(rpart))install.packages("rpart")
if(!require(rpart.plot))install.packages("rpart.plot")
if(!require(dplyr))install.packages("dplyr")
if(!require(rattle))install.packages("rattle")

library(rpart)       #Construção da Árvore
library(rpart.plot)  #Visualização da Árvore
library(dplyr)
library(rattle)
```


### DEFINIÇÃO DOS DADOS

```{r}
data("ptitanic")   #(do pacote rpart.plot)
glimpse(ptitanic)  # Resumo dos Dados

```

### DEFINIÇÃO E VISUALIZAÇÃO DO MODELO (pacote rpart e rpart.plot)

```{r}

titanic_model <- rpart(formula = survived ~ ., data = ptitanic,                        method = "class") 

rpart.plot(x = titanic_model, yesno = 2,            type = 0, extra = 2)

```

### EXERCÍCIO

Considerações do Modelo: Não é masculino e não é da segunda classe.
Classificador: Sobrevivente (Prob= 93%)


```{r, warning = F, message=F}
ptitanic %>%    filter(sex=="female") %>%    filter(pclass == "2nd") %>%     filter(age==28) %>%    filter(sibsp == 1) %>%   filter(parch == 2)

```

Não tem ninguém com esse caso.



> Quantas mulheres da 1a. ou 2a. classe que sobreviveram/não ?

```{r, warning = F, message=F}
tab1=ptitanic %>%    filter(sex=="female") %>%   filter(pclass != "3rd") %>%   group_by(survived) %>%   summarise(freq=n()) %>%   mutate(freqr=freq/sum(freq))

total=data.frame(survived="total", freq=sum(tab1$freq), freqr=1) 

tab1 = bind_rows(tab1,total)  

knitr::kable(tab1, format = "pandoc",              caption = "Mulheres da 1a. ou 2a. classe",              digits = 2)
```

### MODELANDO A PARTIR USANDO DADOS DE TREINO


```{r}
n <- nrow(ptitanic)  
n_train <- round(0.80 * n)  # 80% das linhas como dados treino

set.seed(123) 
train_indices <- sample(1:n, n_train) #vetor treino

titanic_train <- ptitanic[train_indices, ]   #Subconjunto Treinamento
titanic_train <- ptitanic[-train_indices, ]  #Exclusão de índices  


```

### MODELO 

```{r}
titanic_model <- rpart(formula = survived~., data = titanic_train,                        method = "class")  

                 
 print(titanic_model)

```

> Melhorando a Visualização do Modelo (Transformando em Árvore)

◘ Sem mostrar as probabilidades
```{r}
rpart.plot(x = titanic_model,            yesno = 2, type = 0, extra = 2) 
```

◘ Identificando as probabilidades
```{r}
fancyRpartPlot(titanic_model)
```

